【裁判字號】    89,易,3105
【裁判日期】    891006
【裁判案由】    竊盜
【裁判全文】
台灣板橋地方法院刑事判決                        八十九年度易字第三一五號
    公  訴  人  台灣板橋地方法院檢察署檢察官
    被      告  甲○○
右列被告因竊盜案件，經檢察官提起公訴（八十九年度偵字第一四０二六號），本院
判決如左：
    主  文
甲○○竊盜，累犯，處有期徒刑柒月。
    事  實
一、甲○○前於民國（下同）八十四年間因竊盜案件，經本院判處有期徒刑三月確定
    ，甫於八十九年三月八日徒刑執行完畢。猶不知悔改，於八十九年七月二十一日
    晚十時許，在台北縣板橋市○○路九十八號前，見乙○○所有之車號ＱＨＺ─０
    七二號（當時未懸掛車牌）輕型機車停放在路旁，竟意圖為自己不法之所有，動
    手竊取該機車供己騎用。嗣於八十九年七月二十二日上午三時三十分許，甲○○
    騎乘上開竊得之機車行經台北縣板橋市○○街四十號前為警查獲。
二、案經台北縣警察局海山分局報請台灣板橋地方法院檢察署檢察官偵查起訴。
    理  由
一、訊據被告甲○○矢口否認有何竊盜之犯行，並辯稱：查獲之機車係朋友借伊騎用
    云云。經查：右揭事實，業據被告甲○○分別於警訊及偵查中供承：「‧‧‧我
    係於八十九年七月二十一日二十二時許，在板市○○路九十八號前竊盜輕機ＱＨ
    Ｚ─０七二車乙部。當時我走路經過莒光路九十八號，我看見在九十八號前有輛
    輕機車，我就將車發動後竊盜離去至為警方查獲，我沒有持任何工具破壞，我上
    前去踩就可以發動後我就行竊」、「‧‧‧沒有鑰匙直接踩就可發動，我也未使
    用任何工具」（見八十九年七月二十二日台北縣警察局海山分局訊問【調查】筆
    錄及偵查卷第三頁反面），且本院朗讀被告警訊及偵查筆錄之內容，並以上開筆
    錄內容是否實在等情詢問被告，而被告答稱「實在」（見本院八十九年九月二十
    二日審判筆錄）；況被告於本院審理時僅辯稱：上開查獲之機車係朋友借伊騎用
    ，惟該朋友之真實姓名與住址等事項卻答稱：「不知道」，亦與常情有違。此外
    並經被害人乙○○於警訊中指訴明確，復有贓物認領保管單在卷可稽。是以；被
    告於審理時空言翻異前詞，所辯係向朋友借用乙節，要屬飾卸諉責之詞，殊無可
    採。罪證明確，被告犯行洵堪認定。
二、核被告所為，係犯刑法第三百二十條第一項之竊盜罪。末查；被告前於八十四年
    間因竊盜案件，經本院判處有期徒刑三月確定，並於八十九年三月八日徒刑執行
    完畢，此有台灣高等法院檢察署刑案紀錄簡覆表附卷可徵。其於有期徒刑執行完
    畢後五年內再犯有期徒刑以上刑之本罪，為累犯，應加重其刑。爰審酌被告之品
    行、智識程度及被告前因竊盜案件甫出獄未久且身強體壯，竟不知靠辛勤工作賺
    取金錢，竟為宵小歹行以及被告犯罪後猶飾圖辯等一切情狀，量處如主文所示之
    刑，以示懲儆。
據上論斷，應依刑事訴訟法第二百九十九條第一項前段，刑法第三百二十條第一項、
第四十七條，罰金罰鍰提高標準條例第一條前段，判決如主文。
本案經檢察官許智評到庭執行職務
中      華      民      國      八十九      年    十      月    六      日
                                      台灣板橋地方法院刑事第二庭
                                          法  官  潘  長  生
右正本證明與原本無異
如不服本判決應於送達後十日內向本院提出上訴狀
                                          書記官  王  增  華
中      華      民      國      八十九      年    十      月    十二    日
附錄本案論罪科刑法條全文：
刑法第三百二十條
意圖為自己或第三人不法之所有，而竊取他人之動產者，為竊盜罪，處五年以下有期
徒刑、拘役或五百元以下罰金。
意圖為自己或第三人不法利益，而竊佔他人之不動產者，依前項之規定處斷。
前二項之未遂犯罰之。


司法院資訊處製作；財團法人民間司法改革基金會備份。
